【裁判字號】    90,聲再,2
【裁判日期】    901130
【裁判案由】    聲請再審
【裁判全文】
台灣苗栗地方法院刑事裁定                              九十年度聲再字第二號
    再審聲請人
    即受判決人  甲○○
右列聲請人因被訴竊盜案件，對於本院八十八年度易字第一０四一號中華民國八十九
年四月五日第一審確定判決，聲請再審，本院裁定如左：
    主  文
本件開始再審。
    理  由
一、按有罪之判決確定後，因發現確實之新證據，足認受有罪判決之人應受無罪、免
    訴、免刑或輕於原判決所認罪名之判決者，得聲請再審，刑事訴訟法第四百二十
    條第一項第六款定有明文。
二、聲請意旨略以：聲請人雖有承包苗栗縣一二四甲線道路拓寬工程清運棄土之載運
    ，但載運事項，均委託同案被告魏國雄辦理，聲請人不負責載運，亦未隨車，更
    未指示魏國雄至地主劉南華土地上盜採塊石，是本件聲請人是否成立竊盜犯行，
    自應以魏國雄之行為是否成立竊盜為斷。而本件同案被告魏國雄對於第一審法院
    之判決不服上訴第二審法院，嗣據魏國雄於第二審法院審理中辯稱：伊雖有載運
塊石，但係案外人徐福生、鄒永欽、蕭天義三人，於民國八十七年十月間至八十
    八年三月間，將詹益盛自苗二一線道路工程開採置於劉南華土地上之塊石賣伊，
    初次談妥即支付（新台幣）七萬元予鄒永欽，價格為一台二千二百元：：伊並未
    竊盜等語，並提出向鄒永欽購買系爭塊石之傳票、帳冊、支票明細等物為證，第
    二審法院據此證物撤銷原判決，改判被告魏國雄無罪。參諸同案被告魏國雄於第
    二審法院提出之上揭證物，係屬新證據，且早已存在之證物，惟因被告魏國雄於
    第一審法院未提出且亦未告知聲請人，致聲請人無從於本件確定判決前提出，今
    既因被告魏國雄在第二審法院審理中提出始行提出，而聲請人係於向魏國雄索取
    上開第二審判決始發現上開新證據，並據此取得新證物，本件同案被告魏國雄為
    實際載運塊石之人，於第二審法院審理中既因提出上開證物，而獲無罪判決，則
    聲請人僅係魏國雄之僱用人，亦應受無罪判決，為此依刑事訴訟法第四百二十條
    第一項第六款，以發現確實之新證據，足認原受有罪判決之聲請人應受無罪判決
    之規定，聲請再審等語。
三、經查，聲請人之聲請，均屬實在，有聲請人提出之本院八十八年度易字第一０四
    一號判決影本、臺灣高等法院台中分院八十九年度上易字第一六二一號判決影本
    各一份及運輸傳票影本十三紙、估價單影本二紙附卷可稽。本件聲請人之聲請，
    經核與刑事訴訟法第四百二十條第一項第六款之規定相符，應認有再審之理由，
    爰依同法第四百三十五條第一項之規定，裁定如主文。
中      華      民      國      九十    年      十一    月    三十      日
                                        臺灣苗栗地方法院刑事第二庭
                                            法  官  吳  炳  桂
右正本證明與原本無異。
如不服本裁定，應於送達後三日內，向本院提出抗告狀。
                                            書記官  楊  慧  萍
中      華      民      國      九十    年      十二    月     六       日


司法院資訊處製作；財團法人民間司法改革基金會備份。
